【裁判字號】    98,抗,1034
【裁判日期】    981009
【裁判案由】    聲請減刑及定應執行刑
【裁判全文】
臺灣高等法院刑事裁定                  98年度抗字第1034號
抗  告  人
即  受刑人  甲○○
                    （現於臺灣澎湖監獄執行中）
上列抗告人即受刑人因聲請減刑及定應執行刑案件，不服臺灣桃
園地方法院中華民國98年8 月31日裁定（98年度聲減字第59號）
，提起抗告，本院裁定如下：
    主  文
抗告駁回。
    理  由
一、按中華民國九十六年罪犯減刑條例第8 條第1 項規定：依本
    條例應減刑之罪，已經判決確定尚未執行或執行未完畢者，
    由檢察官或應減刑之人犯聲請最後審理事實之法院裁定之。
    同條第3項並規定：依本條例應減刑之數罪，經二以上法院
    裁判確定者，得由一檢察官或應減刑之人犯合併向其中一裁
    判法院聲請裁定之。
二、次按「依本條例應減刑之罪，已經判決確定尚未執行或執行
    未完畢者，由檢察官或應減刑之人犯聲請最後審理事實之法
    院裁定之」中華民國96年罪犯減刑條例第8 條第1 項定有明
    文。是應減刑之罪須以已經判決確定尚未執行或執行未完畢
    者為限。次按裁判確定前犯數罪者，併合處罰之，有2 裁判
    以上者，依刑法第51條之規定，定其應執行之刑，同法第50
    條、第53條分別定有明文。是數罪併罰，有1 裁判以上者，
    固得定其應執行之刑，惟以裁判確定前所犯為前提，若於1
    罪之裁判確定後又犯他罪，僅能併予執行，不能依刑法第51
    條定其應執行之刑。
三、經查：（一）聲請人前於83年間因違反麻醉藥品管理條例、
    藥事法等案件，經本院83年度上訴字第3861號判決處有期徒
    刑1 年（違反麻醉藥品管理條例7 月，違反藥事法6 月，定
    應執行1 年），於83年10月2 日確定，再於83年間因非法吸
    用化學合成麻醉藥品、違反戡亂時期肅清煙毒條例等案件，
    經台灣桃園地方法院以83年度訴字第1520號判決處有期徒刑
    3 年8 月（非法吸用化學合成麻醉藥品6 月、違反戡亂時期
    肅清煙毒條例3 年4 月，應執行3 年8 月），於84年2 月23
    日確定，上開二裁判經台灣桃園地方法院以84年度聲字第
    863 號裁定合併定應執行有期徒刑4 年9 月，於85年5 月22
    日假釋付保護管束。嗣經撤銷假釋，執行殘刑2 年11月20日
    ，並於91年7 月31日執行完畢。（二）聲請人因於86年4 月
    中旬至86年6 月17日間，連續多次非法吸用安非他命及施用
    海洛因，經本院以86年度上訴字第5791號判決處有期徒刑4
    年（違反戡亂時期肅清煙毒條例3 年6 月，非法吸用化學合
    成麻醉藥品8 月，應執行4 年）確定，刑期起算日91年8 月
    1 日，並於95年4 月7 日執行完畢。（三）聲請人於88年間
    因販賣第一級毒品案件，經本院90年度上訴字第1819號判處
    有期徒刑12年確定，刑期起算日為95年4 月8 日，執行期滿
    日為107 年4 月7 日等情，有本院被告前案紀錄表、臺灣桃
    園地方法院檢察署檢察官87年執更甲字第226-1 號、87年度
    執甲字第778 號、91年度執甲字第1533號執行指揮書影本及
    本院86年度上訴字第5791號判決各在卷可稽。是聲請人聲請
    減刑之上揭（一）、（二）之罪，均已執行完畢，與中華民
    國96年罪犯減刑條例第8條第1項所定得聲請減刑之要件不符
    ，自不得減刑。聲請人以上揭（一）、（二）、（三）之罪
    係接續執行，主張上揭（一）、（二）之罪尚未執行完畢，
    顯不可採。又聲請人係在上揭（一）之罪之判決確定後，犯
    上揭（二）之罪，僅能併予執行，不能依刑法第51條定其應
    執行之刑。綜上所述，本件聲請人之聲請均於法不合，應予
    駁回。
四、原法院裁定駁回本件之聲請，應屬正確。聲請人徒憑己意，
    砌詞提起抗告，為無理由，應予駁回。。
五、據上論結，應依刑事訴訟法第412條，裁定如主文。
中    華    民    國    98    年    10    月    9     日
                  刑事第九庭審判長法  官  陳貽男
                                  法  官  何信慶
                                  法  官  周盈文
以上正本證明與原本無異。
如不服本裁定，應於收受送達後五日內向本院提出抗告狀。
                                  書記官  張郁琳
中    華    民    國    98    年    10    月    9     日


司法院資訊處製作；財團法人民間司法改革基金會備份。
